【裁判字號】    95,交聲,737
【裁判日期】    951020
【裁判案由】    違反道路交通管理處罰條例聲明異議
【裁判全文】
臺灣士林地方法院交通事件裁定
原處分機關  臺北市交通事件裁決所
異  議  人
即受處分人  甲○○
上列受處分人因違反道路交通管理處罰條例案件，對於臺北市交
通事件裁決所民國95年9月7日所為之處分（原處分案號：北市裁
二字第裁22-A00000000號），聲明異議，本院裁定如下：
    主  文
原處分撤銷。
甲○○汽車駕駛人停車時，在禁止臨時停車處所停車，處罰鍰新
臺幣陸佰元。
    理  由
一、按人行道，不得臨時停車，而禁止臨時停車處所不得停車，
    道路交通安全規則第111條第1項第1款、第112條第1項第1款
    定有明文。又汽車（依道路交通管理處罰條例第3條第8款規
    定，包括機器腳踏車）駕駛人停車時，在禁止臨時停車處所
    停車者，處新臺幣（下同）600元以上1,200元以下罰鍰，道
    路交通管理處罰條例第56條第1項第1款亦有明文，而人行道
    依道路交通管理處罰條例第3條第3款規定，乃指為專供行人
    通行之騎樓、走廊，及劃設供行人行走之地面道路，與人行
    天橋及人行地下道。
二、原處分意旨略以：異議人甲○○所有HQX-969 號重型機車，
    於民國95年9 月7 日下午2 時46分許，在臺北市○○○路16
    8 號，經警逕行舉發「停車位置不依規定」之違規，依道路
    交通管理處罰條例第56條第1 項第9 款規定，處罰鍰600 元
    等語。
三、異議意旨略以：停車地點為柏油路非人磚道，故不是附近禁
    止於人行道停車標誌所指禁止停車區域。又停車之柏油路旁
    為中泰賓館施工之工程圍籬，路旁並未劃設禁止停車之紅黃
    線標誌云云。
四、經查，異議人甲○○所有HQX-969號重型機車，於95年9月7
    日下午2時46分許，停放在臺北市○○○路168號人行道之事
    實，有採證照片1 張附卷可稽。而依前開採證照片觀之，異
    議人停放機車之位置為緊鄰紅磚人行道之柏油路面，該處係
    供行人於道路側邊通行之唯一路線，停車於該處勢將影響行
    人之通行，故依道路交通管理處罰條例第3 條第3 款規定，
    該處亦為人行道之一部分。異議人雖辯稱該處並無另設禁止
    停車標誌或劃紅線或黃線云云，然依首揭道路交通安全規則
    之規定，人行道本為絕對禁止停車之處所，若設有禁止停車
    之標誌、標線，則僅具有提醒、督促駕駛人注意之作用而已
    ，況且該路段亦設有人行道上禁止停車之標誌，有臺北市政
    府警察局松山分局95年8 月10日北市警松分交字第09532542
    900 號函在卷可佐，從而該處不得停放機車，至為明確。是
    異議人前揭所辯，顯係卸責之詞，並不足採。
五、綜上所述，異議人確有於前揭時、地，在人行道上停車之違
    規行為，是本件違規事由應係在禁止臨時停車處所停車，而
    非違反停車位置不依規定，原處分機關援引道路交通管理處
    罰條例第56條第1項第9款規定，裁罰異議人，自有未洽。從
    而異議人之異議雖無理由，惟原處分既有上開不當之處，自
    應由本院將原處分撤銷，改依道路交通管理處罰條例第56條
    第1項第1款及違反道路交通管理事件統一裁罰標準表規定，
    裁罰如主文第2項所示，以資適法。
據上論斷，應依道路交通案件處理辦法第20條前段，裁定如主文
。
中    華    民    國    95    年    10    月    20    日
                  交通法庭法  官    許碧惠
以上正本證明與原本無異。
如不服本裁定，應於裁定送達後5 日內，向本院提出抗告狀。
                          書記官    徐仁豐
中    華    民    國    95    年    10    月    20    日


司法院資訊處製作；財團法人民間司法改革基金會備份。
